臺灣新北地方法院刑事判決　
110年度簡上字第462號
上  訴  人  
即  被  告  鄧文淇


上列上訴人即被告因妨害自由案件，不服本院中華民國110年9月
28日110年度簡字第2939號第一審刑事簡易判決（聲請簡易判決
處刑案號：臺灣新北地方檢察署109年度偵字第37089號），提起
上訴，本院管轄之第二審合議庭判決如下：
    主  文
上訴駁回。
    事實及理由
一、本件經本院審理結果，認原審判決之認事用法均無違誤，量
    刑亦屬適當，應予維持，除證據部分補充：上訴人即被告鄧
    文淇於本院準備程序及審理時之自白（本院簡上卷第85、11
    5頁）外，其餘均引用如附件所示第一審簡易判決書（含檢
    察官聲請簡易判決處刑書）記載之事實、證據及理由。
二、被告上訴意旨略以：其坦承犯行，請求從輕量刑等語。
三、惟按量刑之輕重，係屬事實審法院得依職權自由裁量之事項
    ，苟已斟酌刑法第57條各款所列情狀而未逾越法定刑度、或
    濫用其權限，即不得遽指為違法（最高法院72年度台上字第
    6696號、75年度台上字第7033號判決意旨參照）；且在同一
    犯罪事實與情節，如別無其他加重或減輕之原因，下級審法
    院量定之刑，亦無過重或失輕之不當情形，則上級審法院對
    下級審法院之職權行使，原則上應予尊重（最高法院85年度
    台上字第2446號判決意旨參照）。經查，原審以被告涉犯刑
    法第30條第1項前段及同法第346條第1項之幫助恐嚇取財罪
    事證明確，並依刑法第47條第1項累犯規定加重其刑，再審
    酌被告因需錢孔急而提供行動電話門號供恐嚇集團使用，並
    使不法之徒藉此輕易於恐嚇取財後取得財物，造成犯罪偵查
    困難，幕後犯罪人得以逍遙法外，致使此類犯罪手法層出不
    窮，嚴重危害交易秩序與社會治安，並參酌本案告訴人、被
    害人財產損失金額，被告之教育程度及犯後態度等一切情狀
    ，而於法定刑度內量處有期徒刑4月及諭知易科罰金之折算
    標準，並依刑法第38條之1第1項前段及第3項規定就被告本
    案犯罪所得新臺幣1,200元諭知沒收及追徵，經核其認事用
    法及量刑均無違法失當之處，亦無濫用裁量之情。綜上所述
    ，被告本件上訴主張量刑過重應予撤銷改判云云，並無理由
    ，應予駁回。
據上論斷，應依刑事訴訟法第455條之1第1項、第3項、第368條
、第373條，判決如主文。
本案經檢察官洪三峯聲請以簡易判決處刑，檢察官邱稚宸到庭執
行職務。
中    華    民    國   111    年     1    月    21    日
                  刑事第四庭    審判長法  官  楊筑婷
　
                                      法  官  吳智勝
　
                                      法  官  陳佳妤
上列正本證明與原本無異。
不得上訴。
                                      書記官  王若安
中　　華　　民　　國　　111 　年　　1 　　月　　21　　日